【裁判字號】    89,易緝,105
【裁判日期】    890821
【裁判案由】    詐欺
【裁判全文】
臺灣臺南地方法院刑事判決                        八十九年度易緝字第一五號
    公  訴  人  臺灣台南地方法院檢察署檢察官
    被      告  乙○○
右列被告因詐欺案件，經檢察官提起公訴 (八十八年度偵字第一四五八八號)，本院
判決如左：
    主  文
乙○○意圖為自己不法之所有，以詐術使人將本人之物交付，累犯，處有期徒刑肆月
。
    事  實
一、乙○○曾於民國（下同）八十六年間犯有竊盜罪，經本院判處有期徒刑四月確定
    在案，於八十七年九月廿六日執行完畢，猶不知悔改，又意圖為自己不法之所有
    ，於八十八年十一月九日，在台南縣永康市○○○路五八四號「佑維小客車租賃
    股有限公司」，向甲○○佯以租借使用小客車為由，向甲○○承租甲○○個人名
    義所有車號Ｎ七─○三一二號自用小客車一部（中華牌、一千八百西西、八十六
    年十二月出廠），約定租用一天，交付租金新台幣三千元，並依約簽付切結書、
    本票及交付乙○○身分證影本及駕駛執照影本各乙份予甲○○，以取信甲○○，
    致甲○○不疑有他，乃將小客車交付乙○○；詎八十八年十一月十日租期屆滿後
    ，甲○○竟拒不還車，又避不見面，所留電話亦非實在，甲○○始知受騙。
二、案經甲○○訴請台灣台南地方法院檢察署檢察官偵查起訴。
    理  由
一、訊之被告乙○○供承向被害人甲○○承租小客車迄今未返還之事實，然辯稱：「
    小客車雖是我租的，但並非伊在開，小客車是地下錢莊的人強迫伊去承租的」云
    云。惟查右揭事實，已據被害人甲○○於偵查中指訴甚詳，並提出Ｎ七─○三一
    二號小客車行車執照影本乙份在卷可憑，且被告於承租時曾簽有切結書、本票及
    被告租車時所提供身分證影本及駕駛執照影本各乙份在卷可稽。又被告迄今仍未
    能提供係何人強迫其去承租本件小客車，以供本院調查，其空言否認，自不足取
    。綜上所述，本件事證明確，被告詐欺犯行，堪以認定。
二、核被告乙○○所為，係犯刑法第三百三十九條第一項之詐欺取財罪名。又被告曾
    於八十六年間犯有竊盜罪，經本院判處有期徒刑四月，於八十七年九月廿六日執
    行完畢，有台灣高等法院被告全國前案紀錄表乙份在卷可稽，被告於五年內再犯
    本件有期徒刑以上之罪，為累犯，應依法加重其刑。爰審酌被告迄今仍未將小客
    車返還被害人甲○○，及被告犯罪動機、目的、手段、所生損害、犯後態度等一
    切情狀，量處如主文所示之刑，以示懲儆。
據上論斷，應依刑事訴訟法第二百九十九條第一項前段，刑法第三百三十九條第一項
、第四十七條，罰金罰鍰提高標準條例第一條前段，判決如主文。
本案經檢察官丙○○到庭執行職務。
中      華      民      國      八十九      年      八    月    廿一    日
  臺灣臺南地方法院刑事第三庭
                                          法  官  董武全
右正本證明與原本無異。
如不服本判決，應於判決送達後十日內，向本院提出上訴狀。
                                          書記官  黃弘儀
中      華      民      國      八十九      年      八    月    廿一    日
附錄本件論罪科刑法條全文：
刑法第三百三十九條第一項
意圖為自己或第三人不法之所有，以詐術使人將本人或第三人之物交付者
，處五年以下有期徒刑、拘役或科或併科一千元以下罰金。


司法院資訊處製作；財團法人民間司法改革基金會備份。
